臺灣雲林地方法院刑事判決
110年度交易字第130號
公  訴  人  臺灣雲林地方檢察署檢察官
被      告  吳銘吉


上列被告因公共危險案件，經檢察官提起公訴（110年度偵字第1
524號），被告於準備程序就被訴事實為有罪之陳述，經告知簡
式審判程序意旨，並聽取公訴人及被告之意見後，本院裁定行簡
式審判程序，判決如下：
    主  文
吳銘吉駕駛動力交通工具而吐氣所含酒精濃度達每公升零點二五
毫克以上，累犯，處有期徒刑陸月，併科罰金新臺幣參萬元，徒
刑如易科罰金，罰金如易服勞役，均以新臺幣壹仟元折算壹日。
    事  實
一、吳銘吉有酒駕前科，仍不知悔改，於民國110年2月10日中午
    12時至12時30分許，在雲林縣○○鄉○○路000號之「全家便利
    商店」內飲用啤酒若干後，明知飲酒後不得駕駛動力交通工
    具，仍基於酒後駕駛動力交通工具之犯意，於同日下午1時5
    分許，自上開飲酒處無照騎乘車牌號碼000-000號普通重型
    機車上路。嗣於同日下午1時10分許，吳銘吉騎車行經褒忠
    鄉中勝村中勝路62號前時，因行車搖晃而為警攔查，並於同
    日下午1時27分許對其實施酒測，測得其吐氣所含酒精濃度
    達每公升0.58毫克，而悉上情。
二、案經雲林縣警察局虎尾分局報告臺灣雲林地方檢察署檢察官
    偵查起訴。
    理  由
一、被告吳銘吉所犯刑法第185條之3第1項之公共危險罪，屬於
    刑事訴訟法第376條第1項第1款所列之罪之案件，依同法第2
    84條之1規定，得由法官1人獨任審判，先予敘明。又被告於
    準備程序中，就上開犯罪事實為有罪之陳述，且其所犯係死
    刑、無期徒刑、最輕本刑為3年以上有期徒刑以外之罪，經
    告知簡式審判程序之旨，並聽取檢察官及被告之意見後，本
    院依刑事訴訟法第273條之1第1項規定，當庭宣示裁定進行
    簡式審判程序，是本案之證據調查，依刑事訴訟法第273條
    之2規定，不受同法第159條第1項、第161條之2、第161條之
    3、第163條之1及第164條至第170條規定之限制。
二、上開犯罪事實，業據被告於警詢、偵查中、本院準備程序及
    審理時均坦承不諱，並有道路交通事故當事人酒精測定紀錄
    表、雲林縣警察局第KAU029731、KAU029732號舉發違反道路
    交通管理事件通知單（違規事實：酒後駕車、無照駕駛）、
    財團法人工業技術研究院呼氣酒精測試器檢定合格證書、被
    告之證號查詢機車駕駛人資料、車牌號碼000-000普通重型
    機車車輛詳細資料報表（警卷第7至11頁）、現場蒐證照片
    （警卷第12頁）附卷可憑，足認被告上開自白核與事實相符
    ，自可採為論罪科刑之依據。本件事證已臻明確，被告上開
    犯行已可認定，應依法論科。
三、論罪科刑：
  ㈠核被告所為，係犯刑法第185條之3第1項第1款之駕駛動力交
    通工具而吐氣所含酒精濃度達每公升0.25毫克以上罪。
  ㈡被告前因①不能安全駕駛案件，經本院以105年度虎交簡字第1
    97號判決判處有期徒刑2月確定，於106年2月20日易科罰金
    執行完畢；②不能安全駕駛案件，經本院以108年度虎交簡字
    第126號判決判處有期徒刑4月確定，於109年5月2日易服社
    會勞動執行完畢；③不能安全駕駛案件，經本院以109年度虎
    交簡字第54號判決判處有期徒刑5月確定，於109年11月9日
    徒刑執行完畢等情，有臺灣高等法院被告前案紀錄表在卷可
    稽，其於有期徒刑執行完畢後5年內故意再犯本件有期徒刑
    以上之罪，為累犯，應依刑法第47條第1項規定，加重最高
    本刑。至於最低本刑部分，本院考量被告前案為酒駕之公共
    危險罪，與本案罪質相同，被告竟再犯同一之罪，顯見其具
    有特別惡性及對刑罰反應力薄弱之情形，核無大法官釋字第
    775號解釋所謂罪刑不相當之情形，自仍應依上開規定，加
    重其最低本刑。
  ㈢爰審酌被告有前揭構成累犯之酒駕前科，更當知悉酒精成分
    對人之意識、控制能力具有不良影響，且超量飲酒將導致對
    周遭事務之辨識及反應能力降低，對往來之公眾及駕駛人自
    身皆具有高度之危險性；又酒後不開車已經政府傳媒廣為宣
    導，刑法第185條之3規定亦迭經修正加重，立法者顯然有意
    以重罰嚇阻酒駕歪風，被告竟仍漠視自身安危，枉顧公眾用
    路人之安全，再度為本件酒後騎乘機車行駛於道路之犯行，
    法治觀念薄弱，實在很不可取；衡以其為警攔檢後，所測得
    吐氣酒精濃度達每公升0.58毫克，對於道路交通安全所生危
    害非微；惟念及其犯後始終坦承犯行，犯後態度尚佳，並於
    本院審理時表示：現在已經戒酒等語（本院卷第36頁），尚
    具悔意，暨被告自陳因找不到工作憂鬱而為本案犯行之犯罪
    動機，目前受僱在屠宰場工作，時薪新臺幣140元之經濟狀
    況，髖關節曾開過刀並罹患骨質疏鬆症，會因為天氣變化、
    走太久、久站而疼痛，為國中畢業之教育程度，貧寒之經濟
    狀況（為低收入戶），未婚，從小只有母親（已經過世），
    尚有舅舅（沒有聯絡）、阿姨（比較有在聯絡）之家庭狀況
    （警卷第1頁；本院卷第36、37頁），併斟酌檢察官之求刑
    、被告對量刑之意見等一切情狀，量處如主文所示之刑，並
    諭知易科罰金及易服勞役之折算標準，期許被告能改過遷善
    ，切勿再犯。
四、依刑事訴訟法第273條之1第1項、第299條第1項前段，刑法
    第185條之3第1項第1款、第41條第1項前段、第42條第3項、
    第47條第1項，刑法施行法第1條之1第1項，判決如主文。
本案經檢察官吳文城提起公訴，檢察官蕭仕庸到庭執行職務。
中　　華　　民　　國　　110 　年　　5 　　月　　31　　日
                  刑事第六庭    法  官 陳雅琪
以上正本證明與原本無異。
如不服本判決應於收受判決後20日內向本院提出上訴書狀，並應
敘述具體理由；其未敘述上訴理由者，應於上訴期間屆滿後20日
內向本院補提理由書（均須按他造當事人之人數附繕本）。「切
勿逕送上級法院」。
                                書記官  林家莉
中　　華　　民　　國　　110 　年　　6 　　月　　1 　　日
附錄本案論罪科刑法條全文
中華民國刑法第185條之3
駕駛動力交通工具而有下列情形之一者，處2年以下有期徒刑，
得併科20萬元以下罰金：
一、吐氣所含酒精濃度達每公升零點二五毫克或血液中酒精濃度
    達百分之零點零五以上。
二、有前款以外之其他情事足認服用酒類或其他相類之物，致不
    能安全駕駛。
三、服用毒品、麻醉藥品或其他相類之物，致不能安全駕駛。
因而致人於死者，處3年以上10年以下有期徒刑；致重傷者，處1
年以上7 年以下有期徒刑。
曾犯本條或陸海空軍刑法第54條之罪，經有罪判決確定或經緩起
訴處分確定，於五年內再犯第1項之罪因而致人於死者，處無期
徒刑或5年以上有期徒刑；致重傷者，處3年以上10年以下有期徒
刑。